臺灣高等法院臺中分院刑事裁定　　　　　　　　　　九十一年度聲再字第二四一號
　　再審聲請人
　　即受判決人　甲○○
右列聲請人因違反槍砲彈藥刀械管制條例案件，對於本院九十一年度上訴字第七六一
號中華民國年九十一年七月十八日確定判決（臺灣台中地方法院八十九年度訴字第一
九二九號、台灣台中地方法院檢察署八十九年度偵字第一０四六二、一二０六一、一
二０六二號），聲請再審，本院裁定如左：
    主    文
再審之聲請駁回。
    理    由
一、再審聲請意旨略以：原審判決漏未傳喚證人薛瑞助，並審酌證人薛瑞助於第一審
    之證詞，判決顯有瑕疵，爰依刑事訴訟法第四百二十條第一項第一款、第六款規
    定，聲請再審云云。
二、按有罪之判決確定後，原判決所憑之證物以證明其為偽造或變造者，為受判決人
    之利益，得聲請再審刑事訴訟法第四百二十條第一項第一款定有明文；又依刑事
    訴訟法第四百二十條第一項第一款至第三款情形之證明，以經判決確定或其刑事
    訴訟不能開始或續行非因證據不足者為限，得聲請再審，同條第二項亦定有明文
    。另按刑事訴訟法第四百二十條第一項第六款所謂「發見確實之新證據」，係指
    就證據之本身形式上觀察，毋須經調查程序，顯然可認為足以動搖原確定之判決
    者而言，最高法院民國四十年度台抗字第二號著有判例足供參照。本件再審聲請
    人即受判決人（以下簡稱聲請人）甲○○因違反槍砲彈藥刀械管制條例案件，對
    於本院九十一年七月十八日之確定判決聲請再審，其雖主張有刑事訴訟法第四百
    二十條第一項第一款及第六款事由而聲請再審，但聲請人並未提出該刑事訴訟法
    第四百二十條第一項第一款情形之證明，業經判決確定或其刑事訴訟不能開始或
    續行非因證據不足之證據資料，亦未主張其所稱之「新證據」，則其空言據之聲
    請再審，程序自有未合，應予駁回。
三、按依第四百二十一條規定，因重要證據漏未審酌而聲請再審者，應於送達判決後
    二十日內為之，刑事訴訟法第四百二十四條定有明文。本院審酌聲請人聲請意旨
    ，其真意縱係以原審判決漏未斟酌證人薛瑞助證詞之重要證據，而以刑事訴訟法
    第四百二十一條為聲請再審之理由，然聲請人於九十一年八月一日即已收受原審
    判決之事實，業經本院以電腦查詢明確在卷，聲請人顯已逾以刑事訴訟法第四百
    二十一條聲請再審之期限，其聲請亦不合法，應予駁回。
四、據上論斷，應依刑事訴訟法第四百三十三條第一項裁定如主文。
中        華        民        國  九 十 一  年     十     月　 二十三   日
                                  臺灣高等法院臺中分院刑事第八庭
                                        審判長法  官  羅  得  村
                                              法　官　黃　文　進
                                              法  官　陳　毓　秀
右正本證明與原本無異。
如不服本裁定，應於裁定送達後五日內向本院提出抗告狀。
                                              書記官　吳  宗  玲
中        華        民        國  九 十 一  年     十     月　 二十四   日
                                                                        Ｋ
